臺灣士林地方法院刑事判決
                                      110年度訴字第304號
公  訴  人  臺灣士林地方檢察署檢察官
被      告  戴士益






指定辯護人  本院公設辯護人姜惠如
上列被告因違反毒品危害防制條例案件，經檢察官提起公訴（10
9 年度偵字第20243 號），本院判決如下：
    主  文
乙○○犯共同販賣第三級毒品而混合二種以上之毒品未遂罪，處有
期徒刑貳年。
扣案如附表編號一所示之物均沒收銷燬之；未扣案如附表編號二
所示之物沒收，於全部或一部不能沒收或不宜執行沒收時，追徵
其價額。
    犯罪事實
一、乙○○明知不得販賣含毒品危害防制條例所管制之第三級毒品
    「甲基-N,N-二甲基卡西酮」、「硝甲西泮」成分之混合型
    毒品果汁包，詎其竟與少年陳○○（真實姓名、年籍均詳卷，
    為乙○○之高中同學，下稱陳姓少年）共同基於販賣第三級混
    合型毒品之犯意聯絡，由陳姓少年於民國109年8月14日在網
    路張貼販賣毒品之訊息，嗣於109年8月15日透過WeChat（下
    稱微信）與喬裝買家之員警聯絡，約定以新臺幣（下同）4,
    500元交易10包第三級毒品果汁包，陳姓少年因而於同日以
    網路即時通訊軟體Messenger（下稱MSN）、微信與乙○○聯絡
    交付毒品事宜，乙○○復於同日下午3時30分許，在臺北市○○
    區○○街00巷0號1樓（下稱上址）前，交付含第三級毒品「甲
    基-N,N-二甲基卡西酮」、「硝甲西泮」成分之混合型毒品
    果汁包10包（下稱毒品果汁包）與陳姓少年，並約定陳姓少
    年於收取所售得之4,500元款項後，再將其中3,400元交與乙
    ○○。嗣陳姓少年將毒品果汁包交與員警之時，即當場為警所
    查獲，而未完成前揭販賣第三級毒品之行為而未遂。因陳姓
    少年供出毒品果汁包之來源為乙○○後，始循線查悉上情。
二、案經臺北市政府警察局刑事警察大隊報告臺灣士林地方檢察
    署（下稱士林地檢署）檢察官偵查起訴。
    理  由
壹、程序部分
　　本案認定犯罪事實所引用之所有卷證資料，供述證據部分，
    經當事人於本院審理中均表示同意作為證據（見本院110年
    度訴字第304號卷【下稱本院卷】第66至71頁），本院審酌
    上開證據資料作成時之情況，尚無違法不當及證明力明顯過
    低之瑕疵，亦認為以之作為證據應屬適當，爰依刑事訴訟法
    第159條之5第1項規定，認有證據能力；非供述證據部分，
    亦查無證據證明有公務員違背法定程序取得之情形，且經本
    院於審理期日提示與被告乙○○、辯護人辨識而為合法調查，
    亦有證據能力。
貳、實體認定犯罪事實所憑之證據及理由
一、被告之辯解：
  ㈠訊據被告固坦承其有於上揭時間將置於上址之毒品果汁包交
    給陳姓少年等情不諱，惟矢口否認有何共同販賣第三級混合
    型毒品未遂之犯行，辯稱：案發當天我在朋友家，陳姓少年
    找我並告知他朋友在我朋友家樓下有丟一袋小東西，要我去
    看還在不在，他要來跟我拿，所以我傳送訊息回覆他說：「
    旁邊，過來比較安全」等語，因為他說那袋東西很貴重、很
    危險、盡量不要讓人看到，我才跟他說到旁邊比較安全，並
    拍現場的照片跟他約在巷口。我不知道是誰將那一袋東西丟
    在我朋友家的，我過去時有看到有一個塑膠袋但我沒打開來
    看，我也沒有多問，我就拿那袋東西給陳姓少年，後來陳姓
    少年被抓我才知道那袋是毒品果汁包。我有傳訊息給陳姓少
    年稱：「我拿是拿1:34」等語，是聽說陳姓少年有認識在賣
    毒品果汁包的人，我自己不認識所以不清楚，我聽我朋友講
    說外面一包市價是300至400元，因為陳姓少年之前賭博欠我
    3,700元，我想要回來，他又說他有在賣毒品咖啡包、有在
    做生意，所以我才說：「看你有沒有咖」，是叫陳姓少年趕
    快湊錢、找到人借錢，才有錢還我；「趕快射」是叫陳姓少
    年趕快騎機車過來；「45~50」是指14時45至50分，我叫他
    快點來。我沒有賣毒品給陳姓少年，我也沒收到錢等語。
  ㈡辯護人則為被告辯稱：
  1.被告與陳姓少年為同學、相識兩年，案發當天被告住在友人
    林定暉家中，係陳姓少年表示其友人在林定暉家樓下丟了一
    小袋東西，其要前來拿取，被告於陳姓少年遭逮捕時方知悉
    該袋東西係毒品果汁包。
  2.陳姓少年雖曾對被告為不利證述，稱係因與被告聊天時知悉
    被告有毒品，當天係第一次以3,400元向被告購買云云。惟
    陳姓少年於警詢時曾供稱本案毒品果汁包係向綽號「阿狗」
    （下稱阿狗）之人購買等語，於本院審理中亦證稱是向阿狗
    購買，之前改稱是向被告購買，係為求自身販賣毒品案件能
    因供出毒品來源而獲得減刑，故陳姓少年有圖減免其刑之動
    機，而其於警詢時所稱之上手阿狗，僅有綽號，無具體資料
    可供檢警追查，是其因無法供出阿狗之真實年籍、姓名，為
    求減刑方誣指被告涉案。
  3.依卷附微信對話紀錄中，陳姓少年對被告稱：「沒差他說我
    直接回給他」等語，依據交易毒品之慣用語句，其係指陳姓
    少年取得毒品時尚未付錢給毒品上手，僅須俟後再付款即可
    之意。依照上開陳姓少年與被告間之對話，若被告係販賣毒
    品與陳姓少年之人，陳姓少年豈可能用「他」字來稱呼被告
    ？由此足見陳姓少年所稱俟後回錢之「他」係另有其人，絕
    非被告，應至為明確。
  4.綜上所述，被告雖有交付毒品果汁包與陳姓少年，惟其並非
    販賣毒品之人，自不應論以是項重罪，請給予被告無罪之諭
    知等語。
二、本案不爭執之事實：
    被告於109年8月15日以MSN、微信與陳姓少年聯絡後，於當
    日下午3時30分許，有拍攝上址之照片給陳姓少年，陳姓少
    年復自上址取走含第三級毒品「甲基-N,N-二甲基卡西酮」
    「硝甲西泮」成分之混合型毒品果汁包10包。嗣陳姓少年於
    同日為警查獲販賣毒品果汁包，而供出毒品來源後，始循線
    查獲被告。陳姓少年所涉販賣第三級毒品罪嫌部分另經本院
    少年法庭移送士林地檢署偵辦等情，業據證人即陳姓少年於
    警詢、偵查及本院少年法庭訊問、本院審理中證述明確（見
    士林地檢署109年度他字第4874號卷【下稱他卷】第27至34
    頁、第59至62頁、第81至87頁、第91至93頁、本院109年度
    少調字第656號卷【下稱本院少年卷】第195至209頁、本院
    卷第59至66頁），復有內政部警政署刑事警察局109年9月7
    日刑鑑字第1090088751號鑑定書、陳姓少年之指認犯罪嫌疑
    人紀錄表、臺北市政府警察局大同分局搜索、扣押筆錄、扣
    押物品目錄表、員警與陳姓少年間之微信語音通話譯文、對
    話紀錄擷圖、被告與陳姓少年間之MSN、微信對話紀錄擷圖
    、Google街景圖等證據在卷可稽（見他卷第5頁、第37至39
    頁、第41至43頁、第55至57頁、第63至67頁、第83至85頁、
    士林地檢署109年度偵字第20243號卷【下稱偵卷】第41頁）
    ，且為被告及辯護人所不爭執（見本院卷第31至32頁），此
    部分之事實，首堪認定。
三、本案爭點：
    被告係以上揭情詞置辯，故本案爭點則為：被告有無與陳姓
    少年共同基於販賣第三級混合型毒品之犯意聯絡，由陳姓少
    年與員警談妥以4,500 元價格販賣毒品果汁包，並約定由陳
    姓少年於取得所出售毒品果汁包之價款後，再交付3,400 元
    與被告，以此與陳姓少年共犯販賣第三級混合型毒品未遂之
    犯行？本院認定被告有罪之理由，茲分述如下：
  ㈠據證人陳姓少年於警詢、偵查及本院少年法庭訊問時證稱：
    我的毒品果汁包之來源是被告，這是我第一次向被告購買毒
    品，因為我跟他聊天的時候有聽他說過他那邊隨時都有毒品
    ，應該就是暗示我有需要的時候可以跟他買。109年8月15日
    下午3點我跟被告約在上址附近，因為被告覺得那邊比較安
    全所以叫我過去跟他購買。我跟被告用MSN聯絡說我到了，
    在我們MSN的對話紀錄中，15時2分時就是我跟他相約見面拿
    欲販賣的毒品果汁包，照片地點就是我們交貨的地方。我們
    約定待我與買家交易完成取得4,500元之款項後，我再回帳3
    ,400元給被告，其他算是我賺的，所以我不用先給被告錢。
    被告在上址附近等我，但我還沒把錢交給他之前就被員警查
    獲了等語（見他卷第33至34頁、第87至90頁、第91至93頁、
    偵卷第60至62頁、本院少年卷第195至209頁）；參以被告與
    陳姓少年於案發當天之微信對話紀錄中，於下午2時22分許
    被告曾稱：「我是拿1：34耶」，2人進而相約見面，復於下
    午3時20分許被告稱：「7看你有沒有咖」、「趕快射」、「
    45~50」等語，有微信對話紀錄擷圖在卷可憑（見他卷第71
    至72頁），就該段文字之意涵，可知「34」之數字，核與陳
    姓少年要回3,400元之款項給被告之金額相符，又「45」之
    數字亦與陳姓少年將毒品果汁包賣與喬裝買家之員警之金額
    4,500元相合，且參諸被告所稱：「趕快射」等語係在當天
    下午3點20分許，該時點在陳姓少年與員警相約交易毒品果
    汁包之前，佐以被告嗣後方張貼上址之照片，而與陳姓少年
    相約拿取毒品果汁包，有被告與陳姓少年間之MSN對話紀錄
    擷圖存卷可考（見他卷第69頁），可認被告所指「趕快射」
    應係指要陳姓少年趕快將毒品果汁包出售之意。綜合上情，
    堪認被告確與陳姓少年間共同基於販賣第三級混合型毒品之
    犯意聯絡，由被告提供毒品果汁包與陳姓少年，復於陳姓少
    年取得售得毒品果汁包之價款後，再交付3,400元與被告，
    以此與陳姓少年共同販賣第三級混合型毒品，嗣因員警喬裝
    為買家方未完成交易而未遂等情甚明。公訴意旨雖稱被告販
    賣毒品果汁包與陳姓少年，應屬既遂犯。然參諸被告與陳姓
    少年相約拿取毒品果汁包之上址，核與陳姓少年與員警相約
    交易毒品之地點相近；就買賣毒品之價金部分，陳姓少年於
    拿取毒品果汁包之時無庸先付款與被告，而係待取得款項後
    再回帳與被告，又參以被告於陳姓少年與員警交易之過程中
    ，另以「趕快射」等語，即要陳姓少年趕快賣之意，嗣後又
    以：「你在哪兒」、「哈嘍」、「接電話」、「幹嘛關定位
    」等語（見偵卷第69頁），以確認陳姓少年之行蹤，可認被
    告關心陳姓少年販賣毒品果汁包之結果，由被告與陳姓少年
    聯絡及互動之上揭舉措，應認其等具有共同販賣毒品果汁包
    之意思，嗣因員警喬裝為買家而未達既遂程度，基於有疑唯
    利被告原則，應認被告所為僅構成未遂。
  ㈡證人陳姓少年固於警詢及本院審理中曾證稱毒品果汁包之來
    源為阿狗而非被告等語。經公訴人於交互詰問時質以何以其
    證詞前後不一之時，其係稱：因為警察跟我說，我講阿狗他
    們抓不到，如果抓不到的話我就無法放心，所以當時我慌亂
    等語（見本院卷第60頁），其於公訴人提示偵訊筆錄及本院
    少年法庭筆錄時，復稱：我現在覺得事情好像有點太大，所
    以覺得不能亂講等語（見本院卷第61頁）。然參諸證人陳姓
    少年於109年8月15日警詢時、隔日及109年11月5日於本院少
    年法庭訊問時（見本院少年卷第9至16頁、第87至93頁、第1
    95至205頁），均有輔佐人吳政緯律師陪同在場，應足以保
    障其權益，且109年11月5日距離陳姓少年第一次警詢即109
    年8月15日，已逾數月之久，殊難想像其會受員警話術之影
    響，又在有輔佐人陪同之情形下，致其持續數月均有慌亂之
    情事，方無端指證被告為毒品果汁包之來源之理。參以陳姓
    少年於偵查中亦為相同之證述即指證被告為其毒品來源，並
    經具結在卷（見他卷第95頁），又經檢察官問以：「以上所
    述是否均真實？」，陳姓少年答：「都真實」；檢察官復問
    ：「你有無故意誣陷被告乙○○？」，陳姓少年答：「沒有。
    」；檢察官再問：「有沒有其他陳述？」，陳姓少年答：「
    我跟被告乙○○是志仁高中的同學。我跟被告乙○○都休學了」
    等語（見他卷第93頁），可知陳姓少年已多次確認本案毒品
    果汁包之來源為被告，且就其所證案發當天向被告取貨及溝
    通之過程，核與上揭微信、MSN之對話紀錄相符；佐以被告
    與其為高中同學，無任何過節，此亦為被告所供稱：我跟陳
    姓少年是很好的朋友等語（見偵卷第20頁）明確，縱使陳姓
    少年有供出毒品來源因而得以獲得減刑之動機，但以其等間
    之關係良好，仍難認陳姓少年會故意羅織罪名藉此誣陷被告
    於罪之理，堪認陳姓少年上揭所證本案毒品來源為被告一事
    ，較值採信，其曾於警詢及本院審理中所證毒品來源為阿狗
    ，與客觀事證不符，僅為其事後袒護被告之說詞，不足採信
    。
  ㈢辯護人雖為被告辯稱，由陳姓少年當天曾以微信對被告稱：
    「沒差他說我直接回給他」等語，此處所指之「他」，應係
    指第三人即阿狗而非被告等語。然查，毒品交易之對話中，
    依照常情而言，存有諸多暗語或以隱諱之詞語以避免查緝，
    參以員警於當天14時12分曾與陳姓少年通話，並相約當天15
    時30分於承德路七段附近之麗車坊見面，陳姓少年嗣於15時
    13分傳送相約之地點擷圖即頂好等情，有員警與陳姓少年間
    之微信語音對話譯文及對話紀錄擷圖可憑（見他卷第56至57
    頁、第65頁），由此對話及聯絡之前後文可知，陳姓少年於
    14時20分時，所稱「我直接回給他」等語，亦可能意旨欲回
    電或回覆員警交易之地點，自難單憑上開陳姓少年所指「回
    給他」一詞，即遽論係指陳姓少年向第三人購買毒品果汁包
    一事為真，自難以此作有利於被告之認定。
  ㈣綜上，被告及辯護人所辯，均不足採信。本案事證明確，被
    告上揭犯行，堪以認定，應予依法論科。
四、論罪科刑：
  ㈠論罪：
　　核被告所為，係犯毒品危害防制條例第4條第6項、第3項販
    賣第三級毒品未遂罪。公訴意旨認被告所為販賣第三級毒品
    之行為已既遂，容有誤會，理由已如上所述，然既遂、未遂
    為犯罪之樣態，因均適用相同之法條，不涉及罪名之變更，
    故公訴人以同一罪名之既遂罪起訴，法院審理結果，若認應
    成立同一罪名之未遂罪者，毋庸變更起訴法條（最高法院96
    年度台上字第5365號判決意旨參照），故本院自得逕予認定
    適用，無須變更起訴法條。被告持有第三級毒品純質淨重5
    公克以上之低度行為，應為販賣毒品之高度行為所吸收，不
    另論罪。被告與陳姓少年就本案販賣第三級毒品未遂犯行，
    有犯意聯絡及行為分擔，為共同正犯。被告已著手於共同販
    賣第三級毒品行為之實行，惟因買家為喬裝員警而不遂，為
    未遂犯，爰依刑法第25條第2項之規定，按既遂犯之刑度減
    輕其刑。
  ㈡加重事由：
    被告就所犯販賣之第三級毒品，係混合二種以上之毒品，自
    應依毒品危害防制條例第9條第3項規定，加重其刑。被告同
    時有上開加重及減輕之事由，依刑法第71條第1項之規定先
    加後減之。公訴意旨另稱本案應依照毒品危害防制條例第9
    條第1項之規定加重其刑。惟被告係91年5月9日生，其於販
    賣上開毒品即109年8月15日時，未滿20歲，係未成年人，是
    以毋庸依照毒品危害防制條例第9條第1項之規定加重其刑，
    公訴意旨容有誤會，附此敘明。
  ㈢刑法第59條酌減其刑：
    按刑法第59條規定，犯罪之情狀顯可憫恕，認科以最低度刑
    仍嫌過重者，得酌量減輕其刑。又刑事審判旨在實現刑罰權
    之分配的正義，故法院對有罪被告之科刑，應符合罪刑相當
    之原則，使輕重得宜，罰當其罪，以契合社會之法律感情，
    此所以刑法第57條明定科刑時應審酌一切情狀，尤應注意該
    條所列10款事項以為科刑輕重之標準，並於同法第59條賦予
    法院以裁量權，如認犯罪之情狀可憫恕者，得酌量減輕其刑
    ，俾使法院就個案之量刑，能斟酌至當。再刑法第59條規定
    犯罪之情狀可憫恕者，得酌量減輕其刑，其所謂「犯罪之情
    狀」，與同法第57條規定科刑時應審酌之一切情狀，並非有
    截然不同之領域，於裁判上酌減其刑時，應就犯罪一切情狀
    （包括第57條所列舉之10款事項），予以全盤考量，審酌其
    犯罪有無可憫恕之事由（即有無特殊之原因與環境，在客觀
    上足以引起一般同情，以及宣告法定或處斷低度刑，是否猶
    嫌過重等等），以為判斷。本院審酌被告販賣第三級混合型
    毒品，對他人生命、身體及社會治安造成潛在危險，行為固
    然可議，惟本案被告販賣之毒品，數量不多，且員警於網路
    上查得交易訊息後，即為警查獲而未流通於市面，本院審酌
    上開情節，比例衡量後，認被告此部分縱依刑法第25條第2
    項減刑後再科最低度刑，仍嫌過重，難謂符合罪刑相當性及
    比例原則，實屬情輕法重，在客觀上足以引起一般之同情，
    尚有堪資憫恕之處，為免被告因上開法定最低度刑以上刑之
    宣告，與社會隔絕日久，因而自暴自棄，致虛擲青春年華，
    是就被告所犯之販賣第三級毒品未遂罪部分，依刑法第59條
    規定，減輕其刑，並依法遞減之（刑法第25條第2項、第59
    條）。
  ㈣量刑：
    爰以行為人之責任為基礎，審酌被告明知第三級混合型毒品
    足以戕害他人健康，並對社會治安造成潛在危害，其所為助
    長毒品散布，自應予非難，惟查其所販賣之毒品果汁包未實
    際散布流入市面即經查獲，對社會尚未造成重大不可彌補之
    損害，另考量被告所販賣之毒品數量不多；復參諸被告前並
    無經法院判刑確定之前科，此有臺灣高等法院被告前案紀錄
    表在卷足憑（見本院卷第9頁），可認其素行尚可；兼衡被
    告始終否認犯行之犯後態度；及被告陳稱：目前我在當兵、
    有父母、無兄弟姊妹等語（見本院卷第73頁）之家庭經濟生
    活狀況等一切情狀，量處如主文所示之刑，以示懲儆。
五、沒收：
  ㈠另案被告即陳姓少年為警查獲時所扣得如附表編號1所示第三
    級混合型毒品10包，純質淨重合計已達5公克以上（見他卷
    第5頁之毒品鑑定書），業經本院認定如前，屬不受法律保
    護之違禁物，與盛裝該第三級毒品之包裝袋無法完全析離，
    應整體視為查獲之第三級毒品，依刑法第38條第1項之規定
    宣告沒收。被告持有毒品之低度行為，為販賣毒品之高度行
    為所吸收，不另論罪，而該等毒品既屬違禁物，且與盛裝該
    第三級毒品之包裝袋無法完全析離，亦應整體視為查獲之第
    三級毒品，依刑法第38條第1項之規定宣告沒收。至前開送
    鑑所耗損之毒品，顯已滅失，自無庸再諭知沒收，併此指明
    。
  ㈡未扣案之行動電話1支（含門號：0000000000號SIM卡1張），
    為被告所有作為與陳姓少年聯絡本案販賣第三級混合型毒品
    之用，有上揭微信、MSN對話紀錄可憑，且為被告所是認（
    見本院卷第31至32頁之不爭執事實），雖未扣案，仍應不問
    屬於被告與否，爰依毒品危害防制條例第19條第1項之規定
    宣告沒收之，並依刑法第38條第4項規定，於全部或一部不
    能沒收或不宜執行沒收時，追徵其價額。
  ㈢犯罪所得部分：
　　按所稱因犯罪所得之財物，係以實際所得者為限，苟無所得
    或尚未取得者，即無從為沒收、追徵或以財產抵償之諭知（
    最高法院96年度台上字第2331號判決可資參照）。本案被告
    係要求共犯即陳姓少年向買家即員警收得販賣毒品之價款後
    ，再回帳與被告，已如上所述，而陳姓少年於出示毒品之時
    即遭員警逮捕，可認本案交易未成，被告事後亦未能取得陳
    姓少年所交付之任何款項，卷內復查無積極證據可認被告因
    本案販賣第三級混合型毒品未遂犯行而有實際犯罪所得，本
    案自無犯罪所得應予宣告沒收之問題，公訴意旨認應予沒收
    本案被告之犯罪所得，容有誤會，附此敘明。
據上論斷，應依刑事訴訟法第299 條第1 項前段，毒品危害防制
條例第4 條第3 項、第6 項、第9條第3項、第19條第1 項，刑法
第11條、第28條、第25條第2 項、第38條第1 項、第4 項、第59
條，判決如主文。
本案經檢察官甲○○提起公訴，檢察官許梨雯、周禹境到庭執行職
務。
中　　華　　民　　國　110 　　年　　10　　月　　14　　日
                  刑事第六庭審判長法  官  雷雯華

                                  法  官  李建忠

                                  法  官  林哲安
以上正本證明與原本無異。
如不服本判決應於收受判決後20日內向本院提出上訴書狀，並應
敘述具體理由；其未敘述上訴理由者，應於上訴期間屆滿後20日
內向本院補提理由書（均須按他造當事人之人數附繕本）「切勿
逕送上級法院」。告訴人或被害人如對於本判決不服者，應具備
理由請求檢察官上訴，其上訴期間之計算係以檢察官收受判決正
本之日期為準
                                  書記官  詹禾翊
中　　華　　民　　國　　110 　年　　10　　月　　14　　日
附錄本案所犯法條全文：
毒品危害防制條例第4條
製造、運輸、販賣第一級毒品者，處死刑或無期徒刑；處無期徒
刑者，得併科新臺幣三千萬元以下罰金。
製造、運輸、販賣第二級毒品者，處無期徒刑或十年以上有期徒
刑，得併科新臺幣一千五百萬元以下罰金。
製造、運輸、販賣第三級毒品者，處七年以上有期徒刑，得併科
新臺幣一千萬元以下罰金。
製造、運輸、販賣第四級毒品者，處五年以上十二年以下有期徒
刑，得併科新臺幣五百萬元以下罰金。
製造、運輸、販賣專供製造或施用毒品之器具者，處一年以上七
年以下有期徒刑，得併科新臺幣一百五十萬元以下罰金。
前五項之未遂犯罰之。
毒品危害防制條例第9條
成年人對未成年人販賣毒品或犯前三條之罪者，依各該條項規定
加重其刑至二分之一。
明知為懷胎婦女而對之販賣毒品或犯前三條之罪者，亦同。
犯前五條之罪而混合二種以上之毒品者，適用其中最高級別毒品
之法定刑，並加重其刑至二分之一。
附表：
編號          項  目        備    註  1 毒品果汁包10包（含黑色包裝袋10只） 一、送驗證物共10包，均已分別編號01至10。 二、編號01至10：經檢視均為黑色包裝，外觀形態均相似。 ㈠驗前總毛重74.72公克（包裝總重約12.90公克），驗前總淨重約61.82公克。 ㈡隨機抽取編號02鑑定：經檢視內含黃色粉末。 1.淨重5.59公克，取2.18公克鑑定用鑿，餘3.41公克。 2.檢出第三級毒品「甲基-N,N-二甲基卡西酮」及微量「硝甲西泮」等成分。 3.測得甲基-N,N-二甲基卡西酮純度約3%。 ㈢依據抽測純度值，推估編號01至10均含甲基-N ,N-二甲基卡西酮之驗前總純質淨重約1.85公克。 2 行動電話1支（含門號：0000000000號SIM卡1 張） 被告所有，供本案販賣第三級混合型毒品未遂犯行所用之物。